【裁判字號】    95,交抗,659
【裁判日期】    950831
【裁判案由】    違反道路交通管理處罰條例
【裁判全文】
臺灣高等法院交通事件裁定             95年度交抗字第659號
抗  告  人  台北市交通事件裁決所
受 處 分人  甲○○
上列抗告人因受處分人違反道路交通管理處罰條例案件，不服台
灣台北地方法院，中華民國95年6月30日所為裁定（95年度交聲
字第483號），提起抗告，本院裁定如下：
    主  文
原裁定撤銷，發回台灣台北地方法院。
    理  由
一、本件原法院以異議人即受處分人於91年間，因妨害風化案件
    ，觸犯刑法第231條第1項之罪，經該院於92年4月4日以92年
    度訴字第404號判處有期徒刑6月，如易科罰金以三百元折算
    一日確定，有判決書一份附卷可稽。惟本件舉發機關即臺北
    市政府警察局交通警察大隊係於95年3月8日始掣單舉發受處
    分人之前揭違規行為，舉發機關自受處分人違規行為成立之
    日起，亦即受處分人所犯妨害風化案件之判決確定時，業已
    逾3個月期間，始為舉發，於法不合，原處分機關未予詳查
    ，遽予裁罰，尚有未洽，本件異議為有理由，原處分應予撤
    銷，另諭知受處分人不罰，固非無見。
二、惟查：按營業小客車駕駛人，在執業期中，犯竊盜、詐欺、
    贓物、妨害自由或刑法第230條至第236條各罪之一，經第一
    審法院判決有期徒刑以上之刑後，吊扣其營業小客車執業登
    記證。其經法院判決有期徒刑以上之刑確定者，吊銷其營業
    小客車執業登記證及駕駛執照，道路交通管理處罰條例第37
    條第3項定有明文，上開規定係規範營業小客車（即計程車
    ）消極資格條件之特別規定，即執業期中觸犯上開之罪，經
    判決確定者，吊銷其營業小客車執業登記證及駕駛執照，喪
    失計程車執業及駕駛執照考領資格，而非同條例第90條所指
    之「違反本條例之行為」，因此並無同條例第90之條舉發處
    分時限適用（參照交通部88年7月8日交路88字第034432號函
    ）。原法院以本件舉發時，已逾3個月期間為由，諭知受處
    分人不罰，已有可議，而受處分人於聲明異議主張其駕駛執
    照及登記證均於91年10月17日已被註銷，何來駕駛執照及登
    記證可供吊銷，而新駕駛執照係在92年12月4日重新考領，
    能否以91年10月17日之違規，吊銷重新考領之駕駛執照等語
    。惟據台北市政府警察局95年5月5日北市警交字第09533332
    000號函稱，並未曾收繳被處分人執業登記證，亦未接獲台
    北市交通裁決所或公路監理單位處分駕駛執照吊、註銷處分
    書副本（見原審卷第13頁），則被處分人主張是否屬實，自
    有詳加調查之必要，又按汽車駕駛人因違反本條例及道路交
    通安全規則之規定，受吊銷駕駛執照處分時，吊銷其持有各
    級車類之駕駛執照，道路交通管理處罰條例第68條亦定有明
    文。則被處分人聲明異議意旨所指能否以91年10月17日之違
    規，吊銷其重新考領之駕駛執照，是否可取，亦有再加研求
    之餘地。抗告意旨執此指摘原裁定不當，為有理由，自應將
    原裁定撤銷，發回原法院詳加調查，另為妥適之裁定。
據上論斷，應依道路交通案件處理辦法第26條，刑事訴訟法第41
3條前段，裁定如主文。
中    華    民    國    95    年    8     月    31    日
                   交通法庭審判長法  官  林堭儀
                                 法  官  王炳梁
                                 法  官  莊謙崇
以上正本證明與原本無異。
不得再抗告。
                                 書記官  林旻弘
中    華    民    國    95    年    8     月    31    日


司法院資訊處製作；財團法人民間司法改革基金會備份。
